臺灣高雄地方法院刑事判決　　　　　　　　　　　　　九十年度簡上字第一六六號
　　上　訴　人　甲○○
　　即　被　告
右列上訴人即被告因賭博案件，不服臺灣高雄地方法院高雄簡易庭九十年度雄簡字第
四三八號中華民國九十年七月六日第一審簡易判決（聲請簡易判決處刑案號：九十年
度偵字第六七七六號），提起上訴，本院判決如左：
    主  文
原判決撤銷。
甲○○共同連續意圖營利，供給賭博場所，處有期徒刑伍月，如易科罰金，以佰元
折算壹日。
扣案之麻將牌貳副、賭博帳冊肆本、賭客連絡表貳張、日帳單伍拾壹張及抽頭款新臺
幣伍仟佰元，均沒收。
    事  實
一、甲○○與乙○○（經原審判處有期徒刑六月，未上訴而告確定）共同基於供給賭
    博場所營利之概括犯意聯絡，自民國九十年三月二十八日起，連續多次由乙○○
    提供麻將牌為賭具及高雄市○○區○○路二一０巷八號租賃處（非公共場所，亦
    非公眾得出入之場所）為賭博場所，以一底新臺幣（下同）七百元，每台為一百
    元之方式，供賭客賭博財物。乙○○則自每沖抽頭九百元（即每自摸一次抽三百
    元，每沖抽三次共九百元）圖利。乙○○並以每日一千五百元之代價，僱請甲○○擔任把風及收取抽頭金之工作。嗣於同年四月三日二十二時三十五分許，賭客
    辛○○、丙○○、丁○○、壬○○、戊○○、己○○（此六人另經高雄市政府警
    察局苓雅分局以違反社會秩序維護法依法處理）在上址以乙○○所有之麻將牌賭
    博財物時，為警當場查獲，並扣得乙○○所有供犯罪所用之賭具麻將牌二副、賭
    博帳冊四本、賭客連絡表二張、日帳單五十一張，及乙○○因犯罪所得之抽頭金
    五千三百元。
二、案經高雄市政府警察局苓雅分局報請臺灣高雄地方法院檢察署檢察官聲請簡易判
    決處刑。
    理  由
一、訊據上訴人即被告（以下簡稱被告）甲○○矢口否認有圖利供給賭場犯行，辯稱
    ：被查獲之處所為乙○○所承租，伊並非受僱於乙○○，伊與乙○○係朋友，常
    去現場泡茶，警察臨檢時伊正在裡面泡茶云云。
二、惟查：原審同案被告乙○○於前揭時、地提供賭博場所，並由被告負責收取抽頭
    金之事實，已據原審同案被告乙○○於警訊及偵查中時供稱：「賭場內我有請甲○○做工作人員，我每天給他一千五百元，幫我照料賭場內事務及開門讓賭客入
    內賭博和收取抽頭金。」（九十年四月三日警訊筆錄）、「昨晚我有事情，請他
    （即被告）幫我看一下。」（九十年四月四日偵訊筆錄）等語，並經證人即賭客
    辛○○證稱：「抽頭金是甲○○（當場指認）所收走的。」（九十年四月三日警
    訊筆錄）；證人即賭客壬○○證稱：「場主是乙○○，另外一位甲○○（當場指
    認）是負責開門及收取抽頭金。」（九十年四月三日警訊筆錄）等語綦詳。雖原
    審同案被告乙○○及證人辛○○、壬○○於本院調查時，均改口否認被告有收取
    抽頭金之行為云云（見本院九十年十月十七日訊問筆錄），惟按證人或被告於案
    發之初之供述，較少權衡利害得失或受他人之干預，較諸事後翻異之詞為可信，
    故除非可證明其更異之詞與事實相符或其初供係虛偽者外，自不得任意捨棄初供
    不採。稽諸原審同案被告乙○○及證人辛○○、壬○○於警訊時既一致指稱被告
    確有收取抽頭金之行為，且證人即製作警訊筆錄之警員林俊宏、施泳傑、古享福
    於本院調查時亦具結證稱警訊筆錄係採一問一答方式製作，均由乙○○及辛○○
    、壬○○等人依自由意識而為陳述，並採全程錄音等情（本院九十年十月三十一
    日訊問筆錄參照），足認原審同案被告乙○○及證人辛○○、壬○○事後翻異前
    詞，要屬迴護被告之語，殊無足採。此外，復有賭具麻將牌二副、賭博帳冊四本
    、賭客連絡表二張、日帳單五十一張，及抽頭金五千三百元扣案可資佐證。從而
    ，被告所辯顯係卸責之詞，不足採信。本件事證明確，被告意圖圖利供給賭場之
    犯行，洵堪認定。
三、原審同案被告乙○○供稱：「（賭場內）每日平均五、六人，人數如增加時也會
    玩二桌麻將。」（九十年四月三日警訊筆錄）；證人辛○○證稱：「我大概在二
    十時許至該賭場門口，按門鈴後由戊○○出來帶我進入，現場有二張麻將桌。」
    （九十年四月三日警訊筆錄）各等語，可知本件之賭場高雄市○○區○○路二一
    ０巷八號房屋，雖供作賭博場所，然門禁深鎖，需裡面的人帶路始可進入，並非
    任何人可以自由進出之公眾得出入場所，且僅有二桌，共六個賭客而已，參以賭
    客辛○○、丙○○、丁○○、壬○○、戊○○、己○○等六人，經高雄市政府警
    察局苓雅分局以違反社會秩序維護法依法處理，並非以刑法第二百六十六條之普
    通賭博罪移送法辦，可見被告之行為尚與圖利聚眾賭博罪之構成要件不合，應不
    構成圖利聚眾賭博罪，併此敘明。
四、被告意圖營利，供給賭博場所，核其所為，係犯刑法第二百六十八條前段意圖營
    利供給賭博場所罪。被告與原審同案被告乙○○就上開犯行，彼此間互有犯意聯
    絡及行為分擔，為共同正犯。又被告多次犯行，時間緊接，方法相同，觸犯基本
    構成要件相同之罪名，顯係基於概括犯意反覆為之，應依連續犯規定，論以一罪
    ，並加重其刑。原審認被告罪證明確，予以論罪科刑，固非無見，惟查：(一)被告
    自九十年一月十三日起至同年三月二十七日止，並無將高雄市苓雅區○○○街四
    十四樓房屋，供作賭博場所之行為（理由詳如後述），原審認被告於上述時、地
    有參與供給賭博場所之犯行，尚有未洽；(二)扣案之七萬元現金，為被告所有，然
    無直接證據證明係賭資或被告抽頭所得，亦無法證明係被告所有供犯本案犯罪所
    用或預備犯罪之物，自不應宣告沒收，原判決就此部分，併予宣告沒收，容有未
    洽。(三)另扣案之賭資二萬零四百元為賭客辛○○、壬○○、丙○○、丁○○所有
    ，已據證人辛○○、壬○○證述在卷，因本案不符合刑法第二百六十六條第一項
    之要件，故上開賭資二萬零四百元，依法亦不得宣告沒收，原審予以宣告沒收，
    自有未合。被告上訴意旨否認犯罪，指摘原判決不當，雖無可取，然原判決關於
    被告部分，既有上開可議之處，自屬無可維持，應由本院將原判決關於被告部分
    予以撤銷改判。爰審酌被告犯罪之動機、目的、共同經營賭場之規模、時間與犯
    罪情節等一切情狀，量處被告如主文第二項所示之刑，並諭知易科罰金之折算標
    準，以資懲儆。扣案之賭博器具麻將牌二副、賭博帳冊四本、賭客連絡表二張、
    日帳單五十一張，為原審同案被告乙○○所有，且供犯罪所用之物，均依刑法第
    三十八條第一項第二款之規定宣告沒收。另扣案之抽頭金五千三百元，係原審同
    案被告乙○○因犯罪所得之物，併依刑法第三十八條第一項第三款規定併予宣告
    沒收。至於扣案之七萬元，係被告所有，並非抽頭金；另賭資二萬零四百元為賭
    客辛○○、壬○○、丙○○、丁○○等人違反社會秩序維護法之證物，與本件犯
    罪無直接關涉，均不予宣告沒收。
五、公訴意旨略以：被告與原審同案被告乙○○基於意圖營利之概括犯意，自九十年
    一月十三日起至同年三月二十七日止，由乙○○提供高雄市苓雅區○○○街四十
    四號七樓之房屋供作賭博場所，因認被告此部分亦涉犯刑法第二百六十八條之意
    圖營利供給賭博場所罪嫌云云。按犯罪事實應依證據認定之，無證據不得推定其
    犯罪事實。又不能證明被告犯罪者，應諭知無罪之判決，刑事訴訟法第一百五十
    四條、第三百零一條第一項定有明文。又認定不利於被告之事實，須依積極證據
    ，苟積極證據不足為不利於被告事實之認定時，即應為有利於被告之認定，更不
    必有何有利之證據，最高法院三十年上字第八一六號判例亦有明文。又認定犯罪
    事實所憑證據，雖不以直接證據為限，間接證據亦包括在內；然而無論直接或間
    接證據，其為訴訟上之證明，須於通常一般之人均不致有所懷疑，而得確信其為
    真實之程度者，始得據為有罪之認定，同院七十六年臺上字第四九八六號判例亦
    足資參照。經查：上開高雄市苓雅區○○○街四十四樓房屋係原審同案被告乙○○所承租，而非被告所承租乙節，已據原審同案被告乙○○陳明在卷，而原審同
    案被告乙○○亦僅稱：「昨晚我有事情，請他（即被告）幫我看一下。」（九十
    年四月四日偵訊筆錄），從未供述被告自九十年一月起即受僱擔任把風及收取抽
    頭金之工作，且觀之卷證資料，被告係在高雄市○○區○○路二一０巷八號為警
    查獲，並非在高雄市苓雅區○○○街四十四樓遭警查獲，足認本案並無任何證據
    證明被告自九十年一月十三日起至同年三月二十七日止，有與原審同案被告乙○○共同將高雄市苓雅區○○○街四十四樓房屋供作賭博場所之情事。是被告此部
    分被訴之犯罪事實應屬不能證明，依據前開說明，本應諭知被告無罪，惟公訴人
    認此部分與前開經判決有罪部分有連續犯之裁判上一罪關係，爰不另為無罪之諭
    知。
據上論斷，應依刑事訴訟法第四百五十五條之一第三項、第三百六十九條第一項前段
、第三百六十四條、第二百九十九條第一項前段，刑法第二十八條、第五十六條、第
二百六十八條前段、第四十一條第一項、第三十八條第一項第二款、第三款，罰金罰
鍰提高標準條例第一條前段、第二條，判決如主文。
本案經檢察官庚○○到庭執行職務。
中      華      民      國      九十一    年      五    月    三十一    日
                                  臺灣高雄地方法院刑事第七庭
                                      審判長法  官  黃  蕙  芳
                                            法  官  陳  信  伍
                                            法  官  何  秀  燕
右正本證明與原本無異。
不得上訴。
                        書記官  邱  靜  銘
中      華      民      國      九十一    年      五    月    三十一    日
附錄本案判決論罪科刑之法條
中華民國刑法第二百六十八條前段：
 (圖利供給賭場或聚眾賭博罪)
意圖營利，供給賭博場所或聚眾賭博者，處三年以下有期徒刑。
